# 请教陈版：关于收购情况下租赁资产装修费摊销年限的问题

提问人：随风 83738373 时间：2020-02-29 08:05:25
请教陈版：甲公司准备收购乙集团旗下A公司和B贵司，不收购乙公司旗下CDEF公司，A公司于 2015 租赁B公司的房产两层楼（ 1 层和 2 层），租赁期 5 年，A公司于 2015 年租赁B公司房产后进行装修，装修费 2000 万元，按 20 年摊销； 2018 年由于A公司业务缩水，租赁厂房减少为租赁 1 层， 2 层退租，对应减少租赁部分的装修费为 900 万元，目前A公司管理层无明确的计划未来是否要继续租赁第 2 层楼，B公司也无明确计划是否要使用已经收回的第 2 层楼，从单体看，A公司已经退租，且未来不确定是否继续使用、短期内也无明确的租赁需求、业务上业务重大增长，则需要把未摊销的装修费一次性摊销完毕；从买方的角度看，A公司和B公司为一个整体，A公司退租部分的B公司厂房装修继续存在，从卖方角度看，是打包将A公司和B公司一起出售，未来的规划由买方定，虽然A公司不再租赁B公司的第 2 层厂房，但相应的装修仍然存在；综合考虑，不应将该装修费一次摊销完，仍应继续按合理的期间摊销

回答人：chenyiwei
站在购买方合并报表角度，对取得的被购买方（A、B作为一个整体）的可辨认资产需按购买日公允价值为基础计量，为此需要合理确定A退租的这一层所留下的装修的公允价值，将其确认为甲公司（收购方）合并报表层面的固定资产。在确定其公允价值时不考虑甲公司收购后的后续计划。但在日后，如果继续处于闲置状态，则表明存在减值迹象，甲公司在合并报表层面应对其进行减值测试和计提减值准备。
另外，甲公司合并报表层面和B公司自身报表层面对该装修及其所属资产组的可收回金额测算存在逻辑上的关联，应避免出现逻辑矛盾。